# 关于股权变动的问题

提问人：年轻的起点 时间：2013-09-15 11:53:45
请教：A企业出资 1000 万元，占B企业40%股权，C企业占60%股权，后C企业单方面增资，导致A企业占B企业股权25%，请问：A企业是否转让了15%的股权？依据是什么？

回答人：chenyiwei
按照证监会会计部 2011 年第一期《会计监管问题解答》（总第 5 期）第一条所述原则处理。 不过这个问题始终有争议，包括去年IASB对IAS 28修订征求意见和最新的财政部会计司对《企业会计准则解释第 6 号》征求意见，都认为对联营企业的股权比例稀释但仍为联营企业时增加享有的权益份额应计入其他综合收益。所以此问题尚无定论。我一直倾向于按照证监会的问题解答计入损益的观点。

提问人：ying0518 时间：2013-09-16 16:40:06
陈版，解释 6 征求意见稿中第一条，没有提及股权变动导致的被投资单位净资产变动？

回答人：chenyiwei
从字面上看应该是没有提到股权比例变动导致享有净资产份额的变动。感谢指正。我个人认为目前的征求意见稿的表述还是存在问题的。